# 房屋过户的问题

提问人：lbwl 时间：2013-06-17 16:49:29
现在又几套房子要过户到我们单位名下，但是由于种种原因，出售方（为个人）他们支付的那部分费用也要由我们支付，发票抬头为个人，那么我们做账如何处理，我觉得应该进入费用，只不过所得税我调增，不知道可否

回答人：chenyiwei
如果合同中就明确约定卖方的税费由你公司（买方）负担的，则依据该合同约定负担的卖方税费应构成资产取得成本的组成部分，但因为取得的发票、税票抬头不是你公司，所以不构成这些资产的计税基础。